【裁判字號】    90,易,74
【裁判日期】    900702
【裁判案由】    竊盜
【裁判全文】
臺灣新竹地方法院刑事判決                              九十年度易字第七四號
    公  訴  人  臺灣新竹地方法院檢察署檢察官
    被      告  乙○○
右列被告因竊盜案件，經檢察官提起公訴（八十九年度偵字第六八五四號），及移
併案審理（九十年度偵字第二二八二號），本院判決如左：
    主  文
乙○○竊盜，處有期徒刑柒月。扣案之鑰匙貳支沒收。
    事  實
一、乙○○曾有傷害、違反肅清煙毒條例、侵占等前科（未構成累犯），前因竊盜案
    件，經本院於民國八十九年七月二十八日以八十九年度易字第四一八號判決有期
    徒刑五月，於同年八月二十一日判決確定，尚待執行中，詎仍不知悔改，復意圖
    為自己不法之所有，於八十九年十一月十五日上午七時許，在新竹市○○路二三
    九巷巷口，以自備鑰匙二支竊取蕭淑玲所有之ＲＫＲ—一七一號輕型機車後，嗣
    於同年十二月十日下午二時三十分許，其於新竹市○○街及集和街口，以其所有
之塑膠吸管及塑膠桶吸取機車內之汽油時，為警當場查獲上情，並扣得前揭鑰匙
    二支。
二、案經新竹市警察局第一分局報告臺灣新竹地方法院檢察署檢察官偵查起訴。
    理  由
一、訊據被告乙○○固不否認前揭八十九年十二月十日下午二時三十分許，在新竹市
    ○○街及集和街口，以塑膠吸管及塑膠桶吸取ＲＫＲ—一七一號輕型機車內之汽
    油時為警所查獲之事實，惟矢口否認有何竊盜犯行，辯稱伊並未竊取前揭機車，
    因伊衣服髒，伊步行路過該地，看到機車在路邊想拿汽油來擦衣服，伊正在吸油
    的時候就被警察抓到云云。經查：前揭機車係被害人蕭淑玲於八十九年十一月十
    五日上午七時許，在新竹市○○路二三九巷巷口失竊等情，業經被害人蕭淑玲指
    述在卷，並有贓證物品認領保管收據、車輛竊盜、車牌失竊資料個別查詢報表—
    查詢車輛認可資料在卷為憑。而被告係頭戴安全帽於吸取機車內汽油時為警查獲
    時一節，為被告於警訊中所不否認，衡情一般行人並無頭戴安全帽行走於路上之
    理，顯見被告係騎乘機車至查獲地無誤，否則何以頭戴安全帽而被查獲？另被告
    用以吸取汽油之塑膠吸管、塑膠桶並非機車內原有之物等情，業據被害人蕭淑玲
    到庭供述明確（見本院九十年四月二十六日訊問筆錄第六頁），是被告用以吸取
    汽油之塑膠吸管、塑膠桶應係竊賊竊得機車後置放於機車上無誤，而被告若非知
    悉機車內原本即置有塑膠管、塑膠桶，何以臨時欲拿取汽油便能即時湊巧找到本
    件機車進而以塑膠管、塑膠桶吸取汽油？是被告辯稱僅係路過欲吸取汽油云云，
    不過為卸責之詞，不足採信，此外，復有被告所有用以開啟機車之鑰匙二支扣案
    足佐（九十年度保管字第一二二號，扣押物品清單見本案卷內），本件事證明確
    ，被告犯行洵堪認定。
二、核被告所為係犯刑法第三百二十條第一項之竊盜罪。爰審酌被告曾有傷害、違反
    肅清煙毒條例、侵占等前科，前因竊盜案件，經本院於八十九年七月二十八日以
    八十九年度易字第四一八號判決有期徒刑五月，於同年八月二十一日判決確定，
    有臺灣高等法院被告全國前案紀錄表及臺灣新竹地方法院檢察署檢察官執行指揮
    書（甲）各一份附卷為憑，而本件犯罪利益、所生損害雖均不高，惟被告素行不
    良，於前開竊盜案件待執行中，仍犯下本件，顯見其無警惕之意，且犯後仍飾詞
    否認犯行，態度不佳等一切情狀，量處如主文所示之刑，以示懲儆。另扣案之機
    車鑰匙二支（九十年度保管字第一二二號，扣押物品清單見本案卷內），係被告
    所有，用以開啟機車行李箱一節，為被告所不否認，應依刑法第三十八條第一項
    第二款宣告沒收。
三、
（一）檢察官另以被告於八十九年十一月二十七日下午二時三十分許，至新竹市○○
      路監理所，竊取被害人甲○○之皮包（內有現金新台幣五萬元、花旗銀行信用
      卡二張、中國信託信用卡一張、號碼0000000000號行動電話一支）
      ，嗣於八十九年十二月六日，被告持前揭行動電話至永昌當鋪典當，經警循線
      查獲，遂認被告涉有刑法第三百二十條第一項之竊盜罪嫌，而以九十年度偵字
      第二二八二號移送併案審理。
（二）按犯罪事實應依證據認定之，無證據不得推定其犯罪事實，刑事訴訟法第一百
      五十四條定有明文。而認定不利於被告之事實，須依積極證據，茍積極證據不
      足為不利於被告事實之認定時，即應為有利於被告之認定，更不必有何有利之
      證據，最高法院三十年上字第八一六號著有判例可資參照。再按犯罪事實依法
      應依證據認定之，不得僅以被告之反證不成立，持為認定犯罪之論據，最高法
      院二十一年上字第四七四號著有判例可參。
（三）檢察官認被告涉有此部分竊盜罪嫌，無非係以被告雖辯稱前揭行動電話係代「
      阿財」典當，惟被告無法交代「阿財」之真實姓名、電話等聯絡方式，顯然根
      本無「阿財」之人，而被告所典當之行動電話流動性高且價值低，依常理不需
      透過他人輾轉變現，此外，復有被害人甲○○之指訴、永昌當鋪之典當紀錄等
      為其主要論據。
（四）訊據被告始終堅詞否認有移送併案意旨所指之竊盜犯行，辯稱係於路上巧遇「
      阿財，因「阿財」無證件遂由伊出面代為典當等語。經查：被害人於警訊中雖
      指認被告即係竊取財物之人，惟被害人甲○○並未目睹遭竊經過，係經旁人即
      考照教練告知竊嫌特徵，而被害人曾向製作筆錄之警員表示並不確定被告是否
      為竊賊，但因被告符合嫌疑人是上了年紀的特徵，手機復為被告持往典當，故
      警訊筆錄上遂記載被告應該就是偷走被害人甲○○皮包之小偷等情，業經被害
      人甲○○到庭陳述無訛（見本院九十年六月十五日訊問筆錄第三至四頁），故
      被害人甲○○之指述、永昌當鋪典當紀錄等，均僅能客觀的證明被告曾持被害
      人甲○○遭竊之行動電話前往當鋪典當，尚不足以證明該行動電話即為被告所
      竊得。而關於行動電話之來源，被告所辯係向綽號「阿財」之男子所借用等語
      ，因無法提供「阿財」之年籍、真實姓名、確實地址等以為查證，是被告關於
      行動電話來源之辯解固難以採信，惟參照前揭最高法院二十一年上字第四七四
      號判例，本件被告之反證雖不成立，亦僅能認定本件被告所持往典當之行動電
      話為來路不明之贓物，尚不能遽予作為認定行動電話係被告所竊之論據。此外
      ，復查無其他積極之證據證明被告有公訴人所指之竊盜犯行，此部分即非前揭
      起訴部分效力所及，本院無從審理，應退回原檢察官另行處理，附此敘明。
四、據上論斷，應依刑事訴訟法第二百九十九條第一項前段，刑法第三百二十條第一
    項、第三十八條第一項第二款，罰金罰鍰提高標準條例第一條前段，判決如主文
    。
本案經檢察官吳金棟到庭執行職務。
中      華      民      國    九十      年      七      月      二      日
                              臺灣新竹地方法院刑事第二庭
                                      法    官  黃美盈
如不服本判決，應於送達後十日內向本院提出上訴狀（應附繕本），上訴於臺灣高等
法院。
右正本證明與原本無異。
                                      書 記 官  吳尚文
中      華      民      國    九十      年      七      月      二      日
附錄本案論罪科刑法全文：
中華民國刑法第三百二十條第一項
 (普通竊盜罪)
意圖為自己或第三人不法之所有，而竊取他人之動產者，為竊盜罪，處五年以下有期
徒刑、拘役或五百元以下罰金。


司法院資訊處製作；財團法人民間司法改革基金會備份。
